# 企业购买理财产品年底是否应该确认投资收益

提问人：plyingbird 时间：2018-07-27 11:27:37
A公司，于 2017 年 11 月 1 日购买银行理财产品甲（保本不保收益，收益最后一天支付，平时不公布，甲产品与shibor挂钩，当上海银行间同业拆放利率3Mshibor低于2.5%是银行有权提前终止），投资成本 100 万元，逾期收益率4%；于 2017 年 9 月 1 日，购买私募产品乙（不保本不保收益，产品说明书是购买股票50%，购买债券50%），投资 200 万元，预期收益率10%；于 2017 年 10 月 1 日购买公募基金发行的理财产品丙（不保本不保收益，产品说明书购买债券），投资成本 150 万元，预期收益率5%。甲产品期限 3 个月，乙产品期限 6 个月，丙投资期限为0.5年。 2017 年底A公司确认投资收益，甲产品0.67万元，乙产品 5 万元，丙产品1.875万元。 A公司解释，根于以往银行理财投资，甲产品投资收益按照预期收益率收到的可能性在95%，既是有差异，也很小；乙产品，发行方私下承诺到期收益会兑付，并出具承诺书；丙产品是公司与公募基金合作成立的产品，是公司委托（规定购买范围、浮动情况等条件后全权交由基金公司负责）基金公司从银行间债券市场上购买债券。 上述理财投资仅是闲置资金的使用，A公司在年底持有意图就是持有到期。银行理财产品由财务部经理选取（仅限于银行理财），私募产品由总经理关系介绍购买，公募基金的理财产品是财务总监与；理财投资选择后报财务总监和总经理（亦是董事长）审批，然后由财务部操作和核算，财务部门由负责投资的会计负责。 审计师根据期后收款情况回款情况认可企业投资收益的确认和会计处理。 1 、甲产品是否可以从银行以往理财收益获得情况，在年底确认。 2 、乙产品本身不保本，但发行方出具的承诺函是否可以保证该产品是保本保收益型，是否可以年底确认。 3 、丙产品虽然协议不保证收益不保本，但穿透后实际是A公司委托购买，是否可以认为是保本保收益，是否可以年底确认。 4 （引申）类似于理财投资，审计师是否可以依据管理层会计估计作为证据。 5 、（引申）如果不考虑会计估计审计，审计师仅根据期后事项判断年底企业处理是否合适。

回答人：chenyiwei
1 、甲产品属于结构性理财产品，且保本，对固定收益部分在年末可确认利息收入，浮动收益部分（实际上有很大可能是取得预期收益）作为衍生金融资产确认公允价值变动收益（=本金该区间对应的收益率起息日至年末天数/360）。 2 、乙产品作为可供出售金融资产核算，日常按成本计量（如管理人公布净值信息的，可以将该净值作为公允价值的参考，确认其他综合收益）。实际收到收益时确认投资收益。 3 、丙产品如为单一资金信托或者单一客户理财产品的，则应纳入合并报表范围，在合并报表层面确认投资损益。